【裁判字號】    99,訴,1832
【裁判日期】    991220
【裁判案由】    搶奪等
【裁判全文】
臺灣臺北地方法院刑事判決              99年度訴字第1832號
公  訴  人  臺灣臺北地方法院檢察署檢察官
被      告  楊陳圃
上列被告因搶奪等案件，經檢察官提起公訴（99年度偵字第
23588號、第24188號），被告於準備程序進行中，就被訴事實為
有罪之陳述，本院改行簡式審判程序審理，判決如下：
    主  文
楊陳圃竊盜，累犯，處有期徒刑伍月。又意圖為自己或第三人不
法之所有，而搶奪他人之動產，累犯，處有期徒刑拾壹月。應執
行有期徒刑壹年貳月。
    事  實
一、(一)楊陳圃前因：1.竊盜案件，經本院於民國96年4月9日以96
      年度易字第247號判處有期徒刑9月、8月、8月、7月，定
      應執行之刑有期徒刑1年確定（嗣均經減刑為有期徒刑4月
      又15日、4月、4月、3月又15日，定應執行之刑有期徒刑
      6月確定）；2.搶奪及竊盜案件，經本院於96年7月30日以
      96年度訴字第872號判處有期徒刑10月、4月確定；3.因搶
      奪案件，經本院於96年12月10日以96年度訴字第1513號判
      處有期徒刑10月確定；4.搶奪案件，經本院於97年2月25
      日以97年度訴字第30號判處有期徒刑11月確定。上開2.至
      4.部分經定應執行之刑有期徒刑2年7月，與1.部分接續執
      行，於99年2月6日縮短刑期假釋出監，所餘刑期內未經撤
      銷假釋，於99年5月13日假釋期滿，以已執行完畢論。
    (二)詎仍不知悔改：
      1.意圖為自己不法之所有，基於竊盜之犯意，於99年9月
        20 日下午11時30分許，在臺北市○○○路○段57號前，
        以自備之鑰匙發動鄭仲欽所有之車牌號碼GAY-001號機
        車後竊取之。
      2.意圖為自己不法之所有，基於搶奪之犯意，於99年9月
        22日下午1時15分許，騎乘上開竊得之機車，在臺北市
        文山區○○街○段26巷26弄底，趁隙徒手搶奪莊菊羚之
        黑色小皮包1個（內有NOKIA牌行動電話1具，序號
        000000000000000號、捷運悠遊卡1張、新臺幣500餘元
        ）後逃逸，並將上開竊得之機車棄置在臺北市○○區○
        ○路3段77巷1號路旁。
    (三)嗣經警循線於99年10月8日下午2時，在臺北縣新店市○○
      路○段1號快樂旅社拘提楊陳圃，並於同日下午2時30分在
      楊陳圃臺北市○○區○○路2段227號4樓(頂樓加蓋)居址
      扣得陳楊圃搶奪時穿著之衣服、褲子各1件及其所有一度
      用以搭配搶得上開行動電話之門號0000000000號SIM卡1張
      。
二、案經臺北市政府警察局刑事警察大隊報告臺灣臺北地方法院
    檢察署檢察官偵查起訴。
    理  由
甲、程序部分：
    被告楊陳圃所犯係死刑、無期徒刑、最輕本刑為3年以上有
    期徒刑以外之罪，其等於準備程式就前揭被訴事實為有罪之
    陳述，經告知簡式審判程式之旨，並聽取其與公訴人之意見
    後，本院認無不得或不宜改依簡式審判程式進行之處，爰依
    刑事訴訟法第273條之1第1項、第284條之1，裁定由受命法
    官獨任進行簡式審判程式。
乙、實體部分：
一、上開犯罪事實，業據被告於本院審理中坦承不諱，核與被害
    人鄭仲秋警詢、莊菊羚警詢及檢察官訊問時具結指述情節相
    符，並有臺北市政府警察局車輛協尋電腦輸入單、贓物認領
    保管單（車號：GAY-001號機車）、監視錄影畫面翻拍相片
    、被告之0000000000號門號及莊菊羚之行動電話（序號：
    000000000000000號）通聯調閱查詢單各1份在卷，及被告所
    有搶奪時穿著之衣服、褲子各1件，及其所有搭配莊菊羚上
    開行動電話使用之SIM卡1張扣案可稽，堪認被告自白與事實
    相符，本案事證明確，被告犯行堪以認定，應依法論科。
二、論罪科刑之理由：
    (一)核被告事實欄一、(二)1.、2.所為，分係犯刑法第320條第1
      項之竊盜罪及同法第325條第1項之搶奪罪。
    (二)又其所犯如上所述各罪，犯意各別，行為互殊，均應予分
      論併罰。
    (三)其前因1.竊盜案件，經本院於96年4月9日以96年度易字第
      247號判處有期徒刑9月、8月、8月、7月，定應執行之刑
      有期徒刑1年確定（嗣均經減刑為有期徒刑4月又15日、4
      月、4月、3月又15日，定應執行之刑有期徒刑6月確定）
      ；2.搶奪及竊盜案件，經本院於96年7月30日以96年度訴
      字第872號判處有期徒刑10月、4月確定；3.因搶奪案件，
      經本院於96年12月10日以96年度訴字第1513號判處有期徒
      刑10月確定；4.搶奪案件，經本院於97年2月25 日以97年
      度訴字第30號判處有期徒刑11月確定。上開2.至4.部分經
      定應執行之刑有期徒刑2年7月，與1.部分接續執行，於99
      年2月6日縮短刑期假釋出監，所餘刑期內未經撤銷假釋，
      於99年5月13日假釋期滿，以已執行完畢論，有臺灣高等
      法院被告前案紀錄表1份附卷可憑，其於前開徒刑執行完
      畢後5年內，故意犯本件有期徒刑以上之罪，均為累犯，
      應各依法加重其刑。
    (四)爰審酌被告有構成累犯之前案紀錄已如前述，其執行完畢
      未及數月，即因貪圖小利，先竊取他人機車，再進而以竊
      得之機車行搶，造成被害人受有損失，且迄未賠償分文，
      惟犯後始終坦白承認，態度尚稱良好等犯罪之動機、目的
      、手段及造成之損害等一切情狀，分別量處如主文所示之
      刑，並定應執行之刑。至公訴人求處有期徒刑3年，本院
      審酌被告本案犯罪情節，認上開所請尚屬過重，附此說明
      。
    (五)末查扣案被告所有搶奪時所穿著之衣服、褲子各1件及其
      一度用以搭配搶得行動電話之SIM卡1張，固均為被告所有
      之物，惟其穿著衣服、褲子並非專供犯罪所用之物，仍得
      供生活上其他用途，並無沒收之必要，另SIM卡復於搶奪
      得手後一度用以搭配，非供犯罪之用，均不予沒收。
三、據上論斷，應依刑事訴訟法第299條第1項前段、第273條之
    1第1項，刑法第320條第1項、第325條第1項、第51條第5款
    、第47條第1項，刑法施行法第1條之1，判決如主文。
本案經檢察官高維駿到庭執行職務
中    華    民    國    99    年    12    月    20    日
                  刑事第十三庭  法  官  李貞瑩
以上正本證明與原本無異。
如不服本判決應於收受送達後10日內向本院提出上訴書狀，並應
敘述具體理由；其未敘述上訴理由者，應於上訴期間屆滿後20日
內向本院補提理由書（均須按他造當事人之人數附繕）「切勿逕
送上級法院」。
                                書記官  陳鳳瀴
中    華    民    國    99    年    12    月    20    日
附錄本案論罪科刑法條
中華民國刑法第320條（普通竊盜罪、竊佔罪）
意圖為自己或第三人不法之所有，而竊取他人之動產者，為竊盜
罪，處5  年以下有期徒刑、拘役或 5 百元以下罰金。
意圖為自己或第三人不法之利益，而竊佔他人之不動產者，依前
項之規定處斷。
前二項之未遂犯罰之。
中華民國刑法第325條（普通搶奪罪）
意圖為自己或第三人不法之所有，而搶奪他人之動產者，處 6
月以上 5 年以下有期徒刑。
因而致人於死者，處無期徒刑或 7 年以上有期徒刑，致重傷者
，處 3 年以上 10 年以下有期徒刑。
第 1 項之未遂犯罰之。

司法院資訊處製作；財團法人民間司法改革基金會備份。
